---
title: "Markdown Projet A Movies"
author: "Kamar Ko"
date: "12/10/2021"
output: html_document
---

```{r setup, include=FALSE}
knitr::opts_chunk$set(echo = TRUE)
```

### ➡ Présentation du sujet

Le sujet consiste en l'analyse d'un jeu de données 'Movies' contenant plusieurs informations sur des films (titre, langue, note moyenne, description, année etc).
Le projet est divisé en deux parties : exploration de données/statistiques descriptives et puis la création d'une application Shiny permettant de visualiser ces données.

###### **➡ Istallation de Packages**
```{r,message=FALSE,warning=FALSE}
library(tidyverse)
library(data.table)
library(plyr)
library(scales)
library(lubridate)
library(rvest)
library(forcats)
library(naniar)
```


###### **➡ Question 1 : Proposer un code permettant de regrouper les données contenues dans movies.zip dans un seul et même data.frame.**

```{r,message=FALSE,warning=FALSE}
files = list.files(path="C:/Users/kkoraibi/Desktop/projet R/movies", pattern="*.csv", full.names=TRUE)
df = ldply(files, read_csv)
```

Note that the `echo = FALSE` parameter was added to the code chunk to prevent printing of the R code that generated the plot.

###### **➡ Question 2 : Observer pour chaque variable, le nombre et la proportion de valeurs manquantes.**
```{r,fig.align='center',message=FALSE,warning=FALSE,results='hide'}
map(df, ~sum(is.na(.))) #colSums(is.na(df))
gg_miss_var(df) + labs(y = "Number of missing values")
map(df, ~mean(is.na(.))) # colMeans(is.na(df))
vis_miss(df,warn_large_data=FALSE)+theme(axis.text.x = element_text(angle = 90, vjust = 0.5, hjust=1))
```


```{r,message=FALSE,warning=FALSE}
# Handling missing data
df <- df[which(rowMeans(!is.na(df)) > 0.7), which(colMeans(!is.na(df)) > 0.7)]
dim(df) # 85650,21
```
On a présenté deux façons différentes pour calculer la somme et la proportion des valeurs manquantes dans notre data frame.
On remarque qu'il y a des variables (entre autres budget, usa_gross_income,worlwide_gross_income ou encore metascore) qui contiennent beaucoup de valeurs manquantes (+50%), on a donc fixé le seuil de 0.7 pour supprimer les variables ainsi que les observations contenant plus de 70% de valeurs manquantes. Notre nouvelle data frame contient 85650 lignes et 21 colonnes. Par la suite, on remplacera les NA's restants avec des méthodes appropriées.


###### **➡ Question 3 : Représenter graphiquement la distribution de la durée des films.**
```{r,fig.align='center',message=FALSE,warning=FALSE}
#Convert duration to numeric
df$duration <- as.numeric(df$duration, na.rm=TRUE)
# replace NAs with median in duration column : 
df$duration[is.na(df$duration)] <- median(df$duration, na.rm=TRUE)

theme_update(plot.title = element_text(hjust = 0.5))
ggplot(df, aes(x=duration), na.omit(df$duration)) + 
  geom_density() + 
  geom_vline(aes(xintercept=mean(duration)),
             color="blue",
             linetype="dashed",
             size=1)+ ggtitle("Distribution de la durée des films")

```

Quelques statistiques sur cette densité :

```{r,message=FALSE,warning=FALSE}
# summary to calculate the mean and the median
summary(df$duration)
# mean = 100.3
# median = 96

# now let's calculate the mode
getmode <- function(v) {
  uniqv <- unique(v)
  uniqv[which.max(tabulate(match(v, uniqv)))]
}
getmode(df$duration)
# mode = 90
```


```{r,message=FALSE,warning=FALSE}
#install.packages('e1071')
library(e1071)

# skewness interpretation:
skewness(df$duration) 

# kurtosis interpretation:
kurtosis(df$duration)
```

mean = 100.3 > median = 96 > mode = 90
-> right skewed (positive skewness)

La skewness est de 3.093941, la variable duration est donc "highly skewed".
La kurtosis est de 40.66487 > 3 (très élevée) et donc leptokurtic (positive excess kurtosis) ce qui peut être causé par de grands outliers.

###### **➡ Question 4 : Compter le nombre de films dans lesquels la langue française apparait.**
```{r,message=FALSE,warning=FALSE}
df_french <- df %>%
  filter(str_detect(language, "French")) #8156
nrow(df_french)
```
Avec la fonction str_detect, on constate qu'il y a 8156 films en français (à noter que ceci est après nettoyage de notre base de donnée).

###### **➡ Question 5 : Créer une variable permettant de discrétiser la variable year par décennie (ex : 1975 =\> Entre 1970 et 1980, 1995 =\> Entre 1990 et 2000, 2001 =\> Entre 2000 et 2010...).**
```{r,message=FALSE,warning=FALSE}
keys = list(list(1890,1899,"Entre 1890 et 1899"),
            list(1900,1909,"Entre 1900 et 1909"),
            list(1910,1919,"Entre 1910 et 1919"),
            list(1920,1929,"Entre 1920 et 1929"),
            list(1930,1939,"Entre 1930 et 1939"),
            list(1940,1949,"Entre 1940 et 1949"),
            list(1950,1959,"Entre 1950 et 1959"),
            list(1960,1969,"Entre 1960 et 1969"),
            list(1970,1979,"Entre 1970 et 1979"),
            list(1980,1989,"Entre 1980 et 1989"),
            list(1990,1999,"Entre 1990 et 1999"),
            list(2000,2009,"Entre 2000 et 2009"),
            list(2010,2019,"Entre 2010 et 2019"),
            list(2020,2029,"Entre 2020 et aujourd'hui"))
df$decade = NA
for(k in keys){
  df$decade[df$year >= k[[1]] & df$year <= k[[2]]]=k[[3]]
}
for(k in keys){
  df_french$decade[df_french$year >= k[[1]] & df_french$year <= k[[2]]]=k[[3]]
}
#df$year <- as.factor(df$year)
```
###### **➡ Question 6 : Proposer une représentation graphique permettant d'observer pour chaque décennie, le nombre et la proportion de films dans lesquels la langue française apparait.**
```{r,fig.align='center',message=FALSE,warning=FALSE}
#map(df_french, ~mean(is.na(.)))

# keep only language and decade columns
sub_df_french = subset(df_french, select = c(language,decade))
sub_df_french <- na.omit(sub_df_french) #get rid of missing values

p <- ggplot(data = sub_df_french, aes(x = decade)) +
  geom_bar(aes(y = (..count..)), stat = "count", width=0.8, color='firebrick3', fill="firebrick3")+
  theme(axis.text.x = element_text(angle = 90)) + ylab('Nombre de films en français') +
  ggtitle('Représentation graphique du nombre de films en français par décénnie')+
  theme(plot.title = element_text(size = 12,hjust = 0.5,face="bold")) +
  geom_text(aes(label = scales::percent(round((..count..)/sum(..count..),3)),
                y= ((..count..)/sum(..count..))), stat = "count", vjust=1, colour = "firebrick3", fontface='bold',size=3)+
  geom_text(aes(label = ..count..), stat = "count", vjust=-0.2, colour = "firebrick3", fontface='bold',size=3)
p
```

On remarque que le nombre de films en français a beaucoup augmenté depuis ... étant donné que seule une année est comptabilisée dans la dernière décennie, il est normal que ce soit si bas. De plus, il semblerait qu'au début de la crise covid, la production cinématographique a baissé, ce qui explique partiellement une baisse des films notamment en français.

###### **➡ Question 7 : Pour toutes les variables de la forme « avg_vote ». Calculer la moyenne, la médiane, l'écart type, la mad (median absolute deviation), le coefficient de variation, la valeur maximum et la valeur minimum. Représentez graphiquement ces résultats.**
```{r,message=FALSE,warning=FALSE}
colnames(df)
avg <- c('avg_vote_10','avg_vote_100','avg_vote_1000')
#avg_vote = avg_vote_10 !
#df[avg]
mean <- sapply(df[,avg], mean)
median <- sapply(df[,avg], median)
sd <- sapply(df[,avg], sd)
mad <- sapply(df[,avg], mad)
cv <- sapply(df[,avg], function(x) sd(x,na.rm=T) / mean(x,na.rm=T) * 100)
maximum <- sapply(df[,avg], max)
minimum <- sapply(df[,avg], min)

stats <- round(cbind(mean,median,sd,mad,cv,maximum,minimum),2)
stats
```
La table stats contient des statistiques (en colonnes) sur chacune des variables étudiées, à savoir avg_vote_10, avg_vote_100 et avg_vote_1000.
A noter que la variable avg_vote n'a pas été prise en compte car elle est équivalente à avg_vote_10.

Remarque importante : la variable avg_vote_100 contient des valeurs supérieures à 100.

Maintenant, faisons des boxplots pour ces variables : 
```{r,fig.align='center',message=FALSE,warning=FALSE}
##### regrouper les variables dans une df et faire les boxplots 
colonnes_avg = c('avg_vote_10','avg_vote_100','avg_vote_1000')
avg_cols <- df[,colonnes_avg]
summary(avg_cols)
#check na's in avg_cols
par(mfrow=c(1,3))
boxplot(avg_cols$avg_vote_10,xlab='avg_vote_10',col='cyan3',main="")
boxplot(avg_cols$avg_vote_100,xlab='avg_vote_100',col='brown1',main="Boxplots for avg_vote variables")
boxplot(avg_cols$avg_vote_1000,xlab='avg_vote_1000',col='chartreuse4',main="")

```

###### **➡ Question 8 : Proposer une représentation graphique permettant d'observer s'il existe une différence de notation en fonction du genre de film.**
```{r,message=FALSE,warning=FALSE}
library(data.table)
library(purrr)
library(stringr)
setDT(df)

genres <- unlist(stringr::str_split(paste0(df$genre,collapse = ",",sep=","),","))
genres <- stringr::str_trim(genres) #supprimer les espaces
unique_genres <- unique(genres)
unique_genres <- unique_genres[unique_genres!=""]

note_moy_genre <- purrr::map_dfr(.x=unique_genres,
                                 .f=function(x){
                                   genre_avg_vote <- df[stringr::str_detect(genre,x),mean(avg_vote,na.rm=TRUE)]
                                   return(list("genre"=x,"avg_vote"=genre_avg_vote))
                                 })
note_moy_genre
```

1ere étape : Extraction des genres uniques
  1. convertir la colone en chaine de caracteres avec past0
  2. splitter sur la virgule -> ca renvoie une liste
  3. j'utilise unlist pour avoir ce qui figure dans la liste => un vecteur
  
  
2eme étape : Visualisation
```{r,fig.align='center',message=FALSE,warning=FALSE}
note_moy_genre %>%
  mutate(genre = fct_reorder(genre, avg_vote)) %>%
  ggplot( aes(x=genre, y=avg_vote)) +
  geom_bar(stat="identity", fill="#f68060", alpha=.6, width=.4) +
  coord_flip() +
  xlab("") +ylab("Note moyenne (sur 10)")+
  theme_bw() +
  geom_text(aes(label = round(avg_vote,digits=2)),size = 3, hjust=0,position = "identity")
```



On remarque que les genres les mieux notés sont Documentary, Film-noir et Biography. Néanmoins, il faut prendre en considération le fait que les genres ne sont pas représentés par une quantité égale; il y a des genres dont on ne dispose que de peu d'observations tel que Documentary.

###### **➡ Question 9 : Pour chaque genre de film, représenter graphiquement le top 10 des films les mieux notés.**

```{r,message=FALSE,warning=FALSE}
top_ten_mov_genre <- purrr::map_dfr(.x=unique_genres,
                                    .f=function(x){
                                      genre_movies <- df[stringr::str_detect(genre,x),.(title,avg_vote)]
                                      setorderv(genre_movies,cols=c("avg_vote"),order=c(-1))
                                      top_movies <- genre_movies[1:min(nrow(genre_movies),10)]
                                      top_movies[,genre:=x]
                                      return(top_movies)
                                    })
top_ten_mov_genre
```


Cette méthode est beaucoup plus rapide qu'une boucle.
La map family of functions permet de faire un mapping entre x et la fonction de x.
A noter que la fonction setorderv() ne marche que avec le package data.table (similaire à dplyr), que j'ai choisi pour résoudre ces questions pour avoir des tables. Autrement, on pourrait utiliser la fonction setDT() pour avoir des tables.

On remarque qu'il y a des NA, surtout vers la fin; cela revient au fait qu'on ait précisé qu'on souhaite avoir le top 10 de chaque genre alors qu'il existe des genre qui sont représenté que par moins de 10 films après nettoyage des données et donc le fait de préciser que l'ont veut n=10 renvoie des NA pour le reste. Il s'agit des genres "Adult", "News","Documentaire" et "TV-Realité". On pourrait soit afficher tout simplement l'intégralité de ces films, soit ignorer ces genres car on ne dispose pas vraiment d'un top 10.
On a affiché l'intégralité des films sans NA's grâce à min(nrow()).

```{r,fig.align='center',message=FALSE,warning=FALSE}
library(ggraph)
library(igraph)
library(tidyverse)
library(RColorBrewer) 
library(tidyverse)

# create a data frame with the genre glued to the title to visualize the genres graphically
top_ten_mov_genre_2 <- top_ten_mov_genre
top_ten_mov_genre_2$title = paste(top_ten_mov_genre$title, "(",  top_ten_mov_genre$genre, ")")

# create a data frame giving the hierarchical structure of your individuals
df_genre <- top_ten_mov_genre_2 %>%
  filter(genre == "Drama" | genre == "History" | genre == "Crime")


cat <- data.frame(from="origin", to=df_genre$genre)
sub_cat <- data.frame(from=df_genre$genre, to=df_genre$title)
comb = rbind(cat, sub_cat)


v = data.frame(
  name = c(unique(c(as.character(cat$from), as.character(cat$to))), df_genre$title) , 
  value = c(rep(10,4),df_genre$avg_vote)
)

v$group = comb$from[ match( v$name, comb$to ) ]

#Let's add information concerning the label we are going to add: angle, horizontal adjustement and potential flip
#calculate the ANGLE of the labels
v$id=NA
myleaves=which(is.na( match(v$name, comb$from) ))
nleaves=length(myleaves)
nleaves
v$id[ myleaves ] = seq(1:nleaves)
v$angle= 90 - 360 * v$id / nleaves


# calculate the alignment of labels: right or left
# If I am on the left part of the plot, my labels have currently an angle < -90
v$hjust<-ifelse( v$angle < -90, 1, 0)


# flip angle BY to make them readable
v$angle<-ifelse(v$angle < -90, v$angle+180, v$angle)

# Create a graph object
mygraph <- graph_from_data_frame( comb, vertices=v )


# Make the plot
ggraph(mygraph, layout = 'dendrogram', circular = TRUE) + 
  geom_edge_diagonal(colour="grey") +
  scale_edge_colour_distiller(palette = "RdPu") +
  geom_node_text(aes(x = x*1.15, y=y*1.15, filter = leaf, label=name, angle = angle, hjust=hjust, colour=group), size=2.7, alpha=1) +
  geom_node_point(aes(filter = leaf, x = x*1.07, y=y*1.07, colour=group, size=value, alpha=0.2)) +
  scale_colour_manual(values= rep( brewer.pal(9,"Paired") , 30)) +
  scale_size_continuous( range = c(0.1,10) ) +
  theme_void() +
  theme(
    legend.position="none",
    plot.margin=unit(c(0,0,0,0),"cm"),
  ) +
  expand_limits(x = c(-1.3, 1.3), y = c(-1.3, 1.3))
```


La figure en dessus représente le TOP 10 des 3 genres les plus représentés dans notre base de données.

###### **➡ Question 10 : Etablir une critique sur les données et les statistiques que vous avez produites. Proposer éventuellement d'autres analyses pour compléter.**

- Il y a des genres qui ne sont pas nombreux dans notre base de données et donc faire un classement et une moyenne par genre pourrait être biaisé étant donné qu'on ne dispose pas suffisamment de données pour juger ces genres.

- La variable avg_vote_100 contient des valeurs supérieures à 100, ce qui est anormal étant donné qu'il s'agit d'une note sur 100.

- Les genres "music" et "musical" sont les mêmes, on aurait pu les fusionner en un seul genre.

- Dans la question 3, nous avons discuté quelques statistiques sur la distribution de la variable "duration". Nous en avons conclu que la variable est highly skewed et leptokurtic (positive excess kurtosis) étant donné que la kurtosis est très élevée, ce qui peut être causé par de grands outliers. En effet, en vérifiant les statistiques de la variables 'duration', on remarque que le maximum est de 808 (minutes), et donc il y a des films dont la durée est de plus de 13 heures.


- Matrice de correlation : 
```{r,fig.align='center',echo=TRUE,message=FALSE,warning=FALSE,results='hide'}
library(corrplot)
data_num <- df %>%
  select_if(is.numeric)
na.omit(data_num)
corr <- cor(data_num, method = "pearson",use = "complete.obs")

corrplot(corr, method="number",outline = FALSE,bg = "white",order = 'FPC', type = 'lower', diag = FALSE,cl.pos = 'n')
```

- On remarque que la durée des films impacte légèrement et positivement la note :
```{r,fig.align='center',echo=TRUE,message=FALSE,warning=FALSE,results='hide'}
# Creating the plot
plot(data_num$duration, data_num$avg_vote, pch = 19, col = "lightblue",xlab="Duration",ylab="Average vote",main = "Correlation between Duration and Average Vote")

# Regression line
abline(lm(data_num$avg_vote ~ data_num$duration), col = "red", lwd = 3)

# Pearson correlation
text(paste("Correlation:", round(cor(data_num$duration, data_num$avg_vote), 2)), x = 25, y = 95)
```
- On pourrait également effectuer un test de significativité afin de sélectionner les variables significatives dans notre modèle, pouvant influer la note moyenne des films.

Enfin, nous allons exporter le data frame sous forme csv : 
```{r,echo=TRUE,message=FALSE,warning=FALSE,results='hide'}
write.csv(df,"C:/Users/kkoraibi/Desktop/projet R/shinymovies/data/movies.csv",row.names = FALSE)
```








